臺灣臺南地方法院民事裁定              100年度聲字第190號
聲  請  人  李壯源
代  理  人  溫玉娟
上列聲請人聲請變更財團法人台灣省私立普門仁愛之家捐助章程
，本院裁定如下：
    主  文
聲請駁回。
聲請程序費用由聲請人負擔。
    理    由
一、本件聲請意旨略以：聲請人為財團法人台灣省私立普門仁愛
    之家董事長，該財團法人於民國62年11月15日報經臺灣省政
    府社會處核准設立，並聲請本院核准登記（登記簿第7冊、
    第8頁、第98號）。茲該財團法人因應業務需要，經董事會
    第11屆第6次臨時會議決議修訂捐助章程第8條、第16條及第
    20條，爰依民法第62條、第63條規定，聲請准予變更等語。
二、按財團之組織及其管理方法，由捐助人以捐助章程或遺囑定
    之。捐助章程或遺囑所定之組織不完全，或重要之管理方法
    不具備者，法院得因主管機關、檢察官或利害關係人之聲請
    ，為必要之處分；又為維持財團之目的或保存其財產，法院
    得因捐助人、董事、主管機關、檢察官或利害關係人之聲請
    ，變更其組織。民法第62條、第63條分別定有明文。是以，
    財團法人僅於捐助章程或遺囑所定之組織不完全，或重要管
    理方法不具備，或為維持財團之目的，或為保存其財產，而
    必須變更章程者，始有依前揭規定聲請法院裁定變更章程之
    必要。然如係不屬於上述事項之章程變更，依非訟事件法第
    85條、法人及夫妻財產制契約登記規則第22條等規定，於取
    得主管機關之許可或核准後，應逕向該法人事務所所在地之
    地方法院登記處聲請變更登記，無庸經法院裁定。
三、經查，聲請人主張之上開事實，雖據其提出法人登記證書、
    修正前捐助章程、修正後捐助章程、變更章程條文對照表、
    董事會會議記錄、主管機關核備文等影本為證。然查，修正
    條文第8條部分，僅為標點符號及文辭之變更，修正第16 條
    為內部人員（副主任）設置刪減，修正第20條係配合第16條
    內部人員刪減而為之文辭變更，核均與財團法人「組織不完
    全」、「重要管理方法不具備」、「為維持財團之目的」或
    「為保存其財產」無涉。揆諸前段規定及說明，上開章程變
    更，依非訟事件法第85條、法人及夫妻財產制契約登記規則
    第22條等規定，於取得目的事業主管機關之許可或核准後，
    逕向該法人事務所所在地之地方法院登記處聲請變更登記即
    可，無庸聲請法院裁定。是本件聲請，於法尚有未合，應予
    駁回。
四、依非訟事件法第21條第1項前段，裁定如主文。
中    華    民    國   100    年    8     月    31    日
                  民事第三庭    法  官  陳淑卿
以上正本係照原本作成。
如不服本裁定應於送達後10日內向本院提出抗告狀，並繳納抗告
費新臺幣1,000元。
中    華    民    國   100    年    8     月    31    日
                                書記官  吳幸芳